【裁判字號】    95,訴,1444
【裁判日期】    970215
【裁判案由】    詐欺
【裁判全文】
臺灣臺南地方法院刑事判決              95年度訴字第1444號
公  訴  人  臺灣臺南地方法院檢察署檢察官
被      告  Ｉ○○
            Ｌ○○
            Ｍ○○
上列三人共同
選任辯護人  林金宗律師
被      告  ｗ○○  男  31歲（民國○○年○月○○日生）
                    身分證統一編號：Ｚ000000000號
                    籍設臺北縣新莊市○○路224號6樓
                    住臺北縣三重市○○路121號14樓
            ｓ○○  男  33歲（民國○○年○○月○日生）
                    身分證統一編號：Ｚ000000000號
                    籍設臺北縣三重市○○路121號17樓
                    現住臺北縣鶯歌鎮○○街11之8號8樓
            Ｚ○○  男  29歲（民國○○年○月○○日生）
                    身分證統一編號：Ｚ000000000號
                    籍設桃園縣桃園市○○街209巷17號7樓
                    現住桃園縣桃園市○○路○段152巷7號11
                    樓
選任辯護人  李合法律師
            趙培皓律師
被      告  甲丙○  男  25歲（民國○○年○月○○日生）
                    身分證統一編號：Ｚ000000000號
                    住臺北縣板橋市○○街53巷23號9樓
上列被告因詐欺等案件，經檢察官提起公訴（95年度偵字第8815
號、第14315號），被告等就被訴事實為有罪之陳述，合議庭裁
定進行簡式審判程序，本院判決如下：
    主  文
Ｉ○○、Ｌ○○、Ｍ○○、ｗ○○、ｓ○○、Ｚ○○、甲丙○共
同犯常業詐欺取財罪；Ｉ○○處有期徒刑肆年陸月；Ｌ○○處有
期徒刑參年陸月；Ｍ○○處有期徒刑參年貳月；ｗ○○處有期徒
刑參年拾月；ｓ○○累犯，處有期徒刑參年捌月；Ｚ○○處有期
徒刑壹年玖月；甲丙○處有期徒刑壹年柒月；扣案如附表七所示
之物品均沒收。
    事  實
一、ｓ○○曾因詐欺案件，經臺灣板橋地方法院於民國（下同）
    九十三年二月十二日，以九十二年度易字第二四八三號判處
    有期徒刑四月確定，於九十三年四月二十九日執行完畢。
二、Ｉ○○（綽號「小曹」、「龍仔」等）於九十四年十月間某
    日，與大陸地區真實姓名年籍不詳綽號「三哥」、「保仔」
    、「阿福」「阿昌」「阿固」等人，因見以電話詐騙民眾可
    謀取不法利益，乃共同基於為自己不法所有之常業詐欺犯意
    聯絡，合組詐騙集團，對於臺灣地區民眾進行詐騙，使被害
    人受騙而依指示匯款，該等集團復為躲避檢警查緝及便利取
    得贓款，並收購金融機構之人頭帳戶，以供被害人匯款之用
    ；Ｉ○○並在臺灣負責網羅無業而缺錢花用者為成員、提領
    詐騙所得之款項、登報收購人頭帳戶、徵佣收購人頭帳戶之
    外務員等事宜；Ｉ○○並與「三哥」等大陸地區集團成員約
    定每收得一份人頭帳戶，Ｉ○○可自詐騙集團處獲得新臺幣
    （下同）八千至一萬五千元不等之利益。之後，Ｉ○○即陸
    續邀集知情且具有常業詐欺取財犯意聯絡之胞弟Ｌ○○、胞
    弟Ｍ○○、ｗ○○、ｓ○○、ｌ○○、ｌ○○之女友申○○
    、江昀書等人加入詐騙集團，由Ｍ○○依指示負責匯出購買
    人頭帳戶之金錢，由江昀書負責大陸地區人員訓練聯繫事宜
    ，並由ｌ○○、申○○、ｗ○○及ｓ○○負責持提款卡至提
    款機或至金融機構臨櫃提領被害人匯入人頭帳戶之款項，每
    次提款後，ｌ○○、ｗ○○、ｓ○○並扣留款項之百分之五
    至百分之八左右作為自己之報酬，復依Ｉ○○或「三哥」等
    人之指示，將其餘款項匯入不詳帳戶或逕交付予Ｉ○○及ｗ
    ○○；並自九十五年初某日起，Ｌ○○及潘瑞華復依Ｉ○○
    之指示，於自由時報及中國時報等報紙刊登收購帳戶及應徵
    外務員之廣告；其等以五千至六千元不等之代價，大量收購
    銀行或郵局之人頭帳戶，由ｗ○○或Ｌ○○等人以電話與販
    賣帳戶者約定收取帳戶存摺、提款卡等物之時間、地點後，
    由ｗ○○與Ｌ○○指示外務員前去向販賣者收取該帳戶並測
    試帳戶是否具有語音轉帳或約定轉帳等功能，經外務員確定
    堪用後，Ｍ○○再依Ｉ○○之指示將款項匯入人頭帳戶，由
    收購帳戶之外務員提領後，轉交予販賣帳戶者。外務員則在
    收取帳戶之存摺、提款卡、身分證影本、印章等物後，以「
    加達快遞」等包裹貨運寄送之方式，送達指定地點後，由ｗ
    ○○、ｌ○○及申○○等人前去領取，復轉交於詐騙集團之
    其他分子持以詐騙牟利（ｌ○○、申○○、江昀書由本院另
    為審結）。同期間，具有常業詐欺取財犯意聯絡之甲丙○、
    Ｚ○○、黃詠欽、林宏憲、陳柏年（後三人由本院另案審結
    ）等人見報載「應徵外務員」之廣告，即應徵加入集團成為
    收購人頭帳戶之外務員，並依Ｌ○○、ｗ○○等人之指示收
    購人頭帳戶，每收購一帳戶，並可向Ｌ○○等人領取一千元
    之報酬。其中，上開犯罪集團成員向非共犯之如附表二所示
    之吳秀鳳、李淑嬿、林春宏、林德順、俞端誠、陳志豪、陳
    詠忠、陳雁伶、鄔忠福及鄭元淵等人（上開吳秀鳳至鄭元淵
    等人部分由檢察官另案偵辦）購得金融機構帳戶後，並向如
    附表二所示之人以佯稱「中獎通知」、「友人借款」、「電
    話恐嚇詐騙」、「信用貸款」、「負債整合」等方式詐騙，
    使該等被害人等陷於錯誤，依照指示，匯款或轉帳如附表二
    所示之金錢，至Ｉ○○等人收購如附表二所示之指定人頭帳
    戶，再由ｌ○○、申○○、ｗ○○及ｓ○○等人聽從指示提
    領並交付詐騙集團，而Ｉ○○等人即為上開分工，並依被害
    人遭詐騙款項取佣為酬，而以之為常業，恃此為生。其後，
    警方於九十五年六月二日，在臺北市○○區○○路三段三八
    巷五之三號，扣得Ｉ○○、Ｍ○○所有如附表二、三所示之
    物品；同日，在臺北市○○區○○路三段三八巷五之六號，
    扣得Ｌ○○所有如附表四所示之物品；同日在臺北縣鶯歌鎮
    ○○里○○街十一之八號八樓，扣得ｗ○○、ｓ○○所有如
    附表五、六所示之物品；同日在臺北縣板橋市○○街五三巷
    二三號九樓，扣得甲丙○所有如附表六之一所示之物品；同
    日在桃園縣八德市○○路○段四二八巷十七弄弄二衖四號四
    樓，扣得ｌ○○所有如附表六之二所示之物品；同日在桃園
    縣桃園市○○路一三九六號二樓之六，扣得Ｚ○○所有如附
    表六之三所示之物品。
二、案經臺灣臺南地方法院檢察署檢察官指揮臺南市警察局偵辦
    暨該警察局移送臺灣臺南地方法院檢察署檢察官偵辦起訴。
    理  由
一、訊據被告Ｉ○○、Ｌ○○、Ｍ○○、ｗ○○、ｓ○○、Ｚ○
    ○、甲丙○對於上開犯罪事實均承認不諱，並有該等被告七
    人、共犯ｌ○○之警詢時及偵查中具結證述、共犯申○○、
    黃詠欽、林宏憲、證人吳秀鳳、李淑嬿、林春宏、林德順、
    俞端誠、張玉婷、陳志豪、陳詠忠、鄭元淵、陳雁伶、鄔忠
    福之警詢時或偵查中之供述，被害人庚○○、ｄ○○、巳○
    ○、甲甲○、丙○○、ｂ○○、Ｊ○○、甲子○、乙○○、
    ｑ○○、ｙ○○、戊○○、ｕ○○、辛○○、ｃ○○、宇○
    ○、卯○○、ｚ○○○、癸○○、ｍ○○、黃○○、甲戊○
    、甲壬○、子○○、己○○、Ｃ○○、亥○○、壬○○、Ｆ
    ○○、Ｇ○○、Ｋ○○、甲乙○、ｈ○○、宙○○、陳武忠
    、天○○、辰○○、Ｐ○○、Ｈ○○、ｒ○○、ｆ○○、Ｙ
    ○○、甲庚○、甲己○、Ｂ○○○、ｅ○○、甲癸○、Ｅ○
    ○、ｘ○○、玄○○、未○○、地○○、ｊ○○、Ｑ○○、
    午○○、寅○○、ｖ○○、Ｔ○○、戌○○、Ｎ○○、陳玉
    芳、ｔ○○、林炯浩、甲辛○、ｋ○○、Ｏ○○、ｐ○○、
    甲丁○、ｏ○○、Ｘ○○、ｇ○○、丁○○、ｉ○○、丑○
    ○、甲○○、Ｓ○○、Ａ○○、Ｗ○○、Ｖ○○、ｎ○○、
    Ｄ○○、Ｒ○○、ａ○○於警詢時或偵查中之陳述附卷可佐
    ，復有金融機構交易明細表、詐騙簡便格式表、郵政國內匯
    款執據、存款明細、交易查詢資料、匯款回條、印鑑卡、存
    摺資料、郵局立帳申請書、開戶資料、歷史交易資料、受理
    報案紀錄、行動電話資料、電話通聯資料、通訊監察書及通
    訊監察譯文等附卷可憑，亦有如附表二、三、四、五、六、
    六之一、六之二、六之三所示物品之搜索扣押筆錄、扣押物
    品目錄表在卷堪佐，再有上開復表所示物品扣案可憑；其次
    ，按刑法上所謂常業犯，係指反覆以同種類行為為目的之社
    會活動之職業性犯罪而言，至於犯罪所得之多寡，是否恃此
    犯罪為唯一之謀生職業，則非所問，縱令兼有其他職業，仍
    無礙於該常業犯罪之成立，最高法院八十五年度臺上字第五
    一○號判例可資參照。本件被告Ｉ○○等人持續、計畫性地
    收購大量金融機構人頭帳戶供詐騙集團犯罪陸續使被害人匯
    款，並擔任車手從事提款等工作，將詐騙款項提供至詐騙集
    團指定之帳戶內，Ｉ○○及其成員因而獲得金錢報酬，資為
    生活花費之來源，恃以為生，故認Ｉ○○等人以詐欺取財為
    常業，堪以認定，不因其等是否有其他工作有異。綜上，本
    件事證明確，被告等人上開犯行，堪以認定。
二、按行為後法律有變更者，適用行為時之法律。但行為後之法
    律有利於行為人者，適用最有利於行為人之法律，新刑法（
    九十四年二月二日公布，於九十五年七月一日施行）第二條
    第一項定有明文，故行為人實施犯罪行為後，法律有變更，
    依上開新刑法第二條第一項規定，原則上應適用行為時之法
    律，例外於新法較有利於行為人時，始適用新法，即採「從
    舊從輕原則」。惟基於罪刑法定原則及法律不溯及既往原則
    ，行為之處罰，以行為時之法律有明文規定者為限，必行為
    時與行為後之法律均有處罰之規定，始有新法第二條第一項
    之適用（最高法院九十五年度第八次刑事庭會議決議意旨參
    照），至新舊法孰重孰輕，應以其可罰性範圍及刑之重輕為
    主要比較對象。
  (一)關於常業犯規定：修正前刑法第三百四十條之常業詐欺罪，
    其性質上屬多數行為之集合犯，即學理上所稱之實質一罪，
    於法律上則將之擬制為一罪論處；惟刑法修正後，常業罪名
    因配合刑法第五十六條連續犯規定之刪除，亦已一併刪除，
    依修正後之刑法，就被告等人之各別詐欺行為須予分別論罪
    、併合處罰，經比較新舊法之結果，適用新法顯較不利於被
    告等人，依刑法第二條第一項前段，自應適用舊法關於常業
    詐欺罪之規定論處。又刑法第五十六條關於連續犯之規定，
    於修正後亦已刪除；洗錢防制法第九條第一項所掩飾或隱匿
    之「重大犯罪」，同法第三條第五款之法律定義已於九十五
    年五月三十日修正，同年七月一日施行，現行洗錢防制法第
    九條第一項之洗錢罪並無處罰掩飾或隱匿常業詐欺之洗錢行
    為，依刑法第二條第一項後段，則屬行為不罰；附為說明。
  (二)關於共同正犯之規定：本件被告Ｉ○○等人均係共同實施
    本件罪行之人，無論依修正前第二十八條或修正後第二十八
    條之規定，均成立共同正犯，並無所謂有利或不利之情形，
    均無適用修正後刑法第二條第一項規定比較新舊法適用之問
    題。又被告ｓ○○前受有期徒刑之執行完畢，五年內「故意
    」再犯本件有期徒刑以上之罪（詳後），則依九十五年七月
    一日修正施行前後刑法第四十七條新舊法規定，均符合累犯
    之要件，刑罰權規範狀態並無利或不利之變更，不生新舊法
    比較問題，自應適用現行刑法第四十七條第一項規定，論以
    累犯。
  (三)關於累犯規定：有關累犯原規定「受有期徒刑之執行完畢，
    或受無期徒刑或有期徒刑一部之執行而赦免後，五年以內再
    犯有期徒刑以上之罪者，為累犯，加重本刑至二分之一」；
    九十五年七月一日修正施行後規定「受徒刑之執行完畢，或
    一部之執行而赦免後，五年以內故意再犯有期徒刑以上之罪
    者，為累犯，加重本刑至二分之一」，因此刑法第四十七條
    累犯之要件，亦有擴張及限縮，新法並採故意為構成累犯之
    要件，新舊法就累犯之要件，既因此而有變動，自均屬行為
    後法律有變更，而非僅屬文字修正，應有新舊法比較適用之
    問題，經比較結果，以新法累犯之規定對被告為有利，自應
    適用裁判時刑法第四十七條累犯之規定（最高法院九十六年
    臺上字第三七七三號判決參照)。
  (四)關於刑法規定各罪法定刑有罰金刑者：有關罰金刑貨幣單位
    由銀元修正為新臺幣之法律適用，因九十五年七月一日修正
    公布施行之刑法施行法第一條之一增訂「（第一項）中華民
    國九十四年一月七日刑法修正施行後，刑法分則編所定罰金
    之貨幣單位為新臺幣。（第二項）九十四年一月七日刑法修
    正時，刑法分則編未修正之條文定有罰金者，自九十四年一
    月七日刑法修正施行後，就其所定數額提高為三十倍。但七
    十二年六月二十六日至九十四年一月七日新增或修正之條文
    ，就其所定數額提高為三倍」，為罰金罰鍰提高標準條例第
    一條前段之特別規定，經查被告等所犯之修正前刑法第三百
    四十條及刑法第二百十二條之罪有關罰金刑之規定，在刑法
    施行法第一條之一施行後，比較結果，罰金刑貨幣單位雖有
    「銀元」、「新臺幣」之更異，惟適用結果之罰金額度則無
    二致，就罰金法定刑提高之「刑罰權規範內容」並無利或不
    利變更，自不生新舊法之比較問題，惟應適用具特別法性質
    之刑法施行法第一條之一規定。
  (五)有關刑法第三十三條第五條之罰金刑比較：本件被告等觸犯
    修正前刑法第三百四十條之常業詐欺等罪，該罪之法定本刑
    中關於罰金刑最低額部分，依修正後刑法第三十三條第五款
    規定為「罰金：新台幣一千元以上，以百元計算之」，較舊
    法所定罰金最低額為「銀元一元以上」為重，經比較新舊法
    之結果，自以修正前規定較有利於被告等，此部分自應適用
    條正前刑法第三十三條第五條之規定。
  (六)綜上法律修正前、後之比較，揆諸前揭最高法院決議及刑法
    第二條第一項所定之「從舊從輕」原則，適用行為時即修正
    前之法律，對被告等人較為有利，自應適用修正前之法律。
三、核被告Ｉ○○、Ｌ○○、Ｍ○○、ｗ○○、ｓ○○、Ｚ○○
    、甲丙○所為，均係犯修正前刑法第三百四十條之常業詐欺
    罪；又刑法第三百四十六條第依項恐嚇取財罪，與修正前刑
    法第三百四十條常業詐欺罪刑度相較，以常業詐欺罪刑度較
    高，應認常業詐欺罪屬於罪質較重罪名，且如附表二所示部
    分被害人，雖遭詐欺集團以親人欠錢遭綁架等名義要求付款
    ，在客觀上，此等足以使被害人心生畏懼行為，然亦未完全
    逸脫出詐欺行為態樣，應認為已包含於常業詐欺犯行，不再
    另論以恐嚇取財罪名（最高法院八十四年度臺上一九九三號
    判決要旨參照）。被告Ｉ○○、Ｌ○○、Ｍ○○、ｗ○○、
    ｓ○○、Ｚ○○、甲丙○、同案被告ｌ○○、另案被告黃詠
    欽、林宏憲、陳柏年、另案被告江昀書及另真實姓名年籍不
    詳之綽號「三哥」、「保仔」、「阿福」「阿昌」「阿固」
    等成年人之不法集團人士間，就上開犯罪事實，有犯意聯絡
    及行為分擔，均為共同正犯。如附表一編號29所示之被害金
    額應為十四萬七千元，如附表一編號55所示匯入臺北富邦銀
    行大湳分行之陳正立帳戶之被害金額應為六萬元、該編號匯
    入國泰世華銀行中壢分行之朱明霞帳戶之被害金額應為五萬
    元，如附表一編號72所示之被害金額應為一百十萬元，起訴
    書所附犯罪事實一覽表於此等部分有誤，附予說明。另被告
    ｓ○○曾因詐欺案件，經臺灣板橋地方法院以九十二年度易
    字第二四八三號判處有期徒刑四月確定，而於九十三年四月
    二十九日執行完畢等情，有臺灣高等法院被告全國前案記錄
    表在卷可參，於五年內再故意犯本件有期徒刑以上之刑之罪
    ，為累犯，依刑法第四十七條第一項規定，加重其刑。爰審
    酌被告Ｉ○○、Ｌ○○、Ｍ○○、ｗ○○、ｓ○○、Ｚ○○
    、甲丙○等人年輕力盛，不思以正途賺取金錢，反以參與詐
    騙集團為業，造成詐騙集團得以惡劣手段向社會大眾騙取金
    錢，嚴重危害社會秩序，使人與人間之信任蕩然無存，且造
    成被害人金錢損失，又利用人頭帳戶，增加犯罪偵查及被害
    人尋求救濟之困難，亦使所屬不法集團得以順利獲取犯罪所
    得財物，尚無何可憫恕之處，暨彼等素行狀況、品行、智識
    程度、目的手段、參與期間長短、犯罪取得金額不少、被害
    人數眾多，干擾不特定人之財產安全，影響社會治安至深，
    暨犯罪後態度及檢察官之求刑等一切情狀，分別量處各該被
    告如主文所示之刑，以示懲儆。
四、被告Ｉ○○於偵審中業已供陳如附表二所示之手機及SIM卡
    係其所有且供犯罪所用物品、現金二十萬元係其所有預備供
    買賣人頭帳戶時所用（見臺灣臺南地方法院檢察署九十五年
    度偵字第八八一五號卷第三十頁，本院卷二第六六頁）；被
    告Ｍ○○於審理中供陳如附表三所示手機係其等所有且供犯
    罪聯絡所用物品（見本院卷二第六七頁）；被告Ｌ○○於偵
    查中供陳如附表四所示者係其所有且供犯罪所用、供犯罪預
    備之物品（見上開偵字第八八一五號卷第一五六、一五七頁
    ）；被告ｗ○○於偵審中供陳如附表五所示者分別係其所有
    ，且或係供犯罪所用、供犯罪預備之物，或係因犯罪所得之
    物（見上開偵字第八八一五號卷第一一三頁，本院卷二第六
    八頁）；被告ｓ○○於偵查中業已供陳如附表六所示手機係
    其所有且供犯罪聯絡所用，現金係其因犯罪所得之物（見上
    開偵字第八八一五號卷第一二六頁）；被告甲丙○於偵審中
    供陳如附表六之一所示手機係其所有且供犯罪聯絡所用（見
    上開偵字第八八一五號卷第九八、九九頁，本院卷二第六九
    頁）；被告ｌ○○於偵查中證陳如附表六之二所示物品係其
    所有且供犯罪所用（見上開偵字第八八一五號卷第七八頁）
    ；被告Ｚ○○於偵查中供陳如附表六之三所示手機係其所有
    且供犯罪聯絡所用（見上開偵字第八八一五號卷第一三四頁
    ）；亦即，附表七即扣案如附表二至六之三所示物品，分別
    係如各該附表所示被告等人所有，且或係供犯罪所用、供犯
    罪預備之物，或係因犯罪所得之物，業據其等於偵審中供承
    在卷，分別依修正前之刑法第三十八條第一項第二款、第三
    款、第三項規定，宣告沒收之。至於其他搜索扣押之物品並
    無證據可認與本件犯罪有何直接關係，均不為沒收之宣告，
    復予說明。
據上論斷，應依刑事訴訟法第二百七十三條之一第一項、第二百
九十九條第一項前段，刑法第二條第一項前段、第二十八條、第
三百四十條（修正前）、第四十七條第一項、第三十八條第一項
第二款（修正前）、第三款（修正前），刑法施行法第一條之一
第一項、第二項前段，判決如主文。
本案經檢察官王誠到庭執行職務。
中    華    民    國    97    年    2     月    15    日
                  刑事第八庭  法  官  盧 鳳 田
以上正本證明與原本無異。
如不服本判決應於收受本判決後10日內向本院提出上訴書狀，並
應敘述具體理由。如未敘述上訴理由者，應於上訴期間屆滿後20
日內向本院補提理由書狀（均須按他造當事人之人數附繕本）「
切勿逕送上級法院」。
                              書記官  吳姁穗
中    華    民    國    97    年    2     月    15    日
附錄本件論罪科刑法條：
修正前刑法第340條：
以犯第339條之罪為常業者，處1年以上7年以下有期徒刑，得併
科5萬元以下罰金。
刑法第339條第1項：
意圖為自己或第三人不法之所有，以詐術使人將本人或第三人之
物交付者，處5年以下有期徒刑、拘役或科或併科1千元以下罰金
。
附表一：（金錢種類：新臺幣）
┌──┬──────┬────┬────────┬───────────┐
│編號│被害人、被害│被害金額│犯罪方式        │犯罪所使用帳戶        │
│    │或匯款時間  │        │                │                      │
├──┼──────┼────┼────────┼───────────┤
│1   │庚○○、    │10,00元 │犯罪集團成員以電│華南銀行泰山分行      │
│    │95年3月2日上│        │話向被害人佯稱友│帳號：000000000000號  │
│    │午          │        │人借款，詐騙被害│戶名：林德順          │
│    │            │        │人金錢。        │                      │
├──┼──────┼────┼────────┼───────────┤
│2   │ｄ○○、    │30,00元 │犯罪集團成員以電│臺北縣三峽中山郵局    │
│    │95年4月10日 │        │話向被害人佯稱友│帳號：00000000000000號│
│    │下午        │        │借款，詐騙被害人│戶名：簡俊良          │
│    │            │        │金錢。          │                      │
├──┼──────┼────┼────────┼───────────┤
│3   │巳○○、    │20,00元 │犯罪集團成員以電│臺北富邦銀行高雄分行  │
│    │95年3月17日 │        │話向被害人佯稱友│帳號：000000000000號  │
│    │            │        │人借款，詐騙被害│戶名：張世弦          │
│    │            │        │人金錢。        │                      │
├──┼──────┼────┼────────┼───────────┤
│4   │甲甲○、    │60,00元 │犯罪集團成員以電│臺北富邦銀行新莊分行  │
│    │95年3月21日 │30,00元 │話向被害人佯稱友│帳號：000000000000號  │
│    │、同年月23、│20,00元 │人借款，詐騙被害│戶名：周楠強          │
│    │同年4月12日 │        │人金錢。        │----------------------│
│    │            │        │                │八德大湳郵局          │
│    │            │        │                │帳號：00000000000000號│
│    │            │        │                │戶名：鄔忠福          │
│    │            │        │                │----------------------│
│    │            │        │                │桃園中路郵局          │
│    │            │        │                │帳號：00000000000000號│
│    │            │        │                │戶名：陳詠忠          │
│    │            │        │                │                      │
├──┼──────┼────┼────────┼───────────┤
│5   │丙○○、    │400,000 │犯罪集團成員以電│合作金庫銀行三峽分行  │
│    │95年3月17日 │元      │話向被害人佯稱友│帳號：0000000000000號 │
│    │            │        │人借款，詐騙被害│戶名：簡俊良          │
│    │            │        │人金錢。        │                      │
├──┼──────┼────┼────────┼───────────┤
│6   │ｂ○○、    │48,200元│犯罪集團成員以電│臺北縣三重五股郵局    │
│    │95年3月11日 │        │話向被害人佯稱代│帳戶：00000000000000號│
│    │            │        │辦貸款，須先支付│戶名：李淑嬿          │
│    │            │        │費用，而詐騙被害│                      │
│    │            │        │人金錢。        │                      │
├──┼──────┼────┼────────┼───────────┤
│7   │Ｊ○○、    │200,000 │犯罪集團成員以電│第一銀行新西分行      │
│    │95年3月21日 │元      │話向被害人佯稱友│帳戶：00000000000號   │
│    │上午        │        │人借款，詐騙被害│戶名：李財利          │
│    │            │        │人金錢。        │                      │
├──┼──────┼────┼────────┼───────────┤
│8   │甲子○、    │10,000元│犯罪集團成員以電│桃園八德大湳郵局      │
│    │95年3月29日 │        │話向被害人佯稱友│帳號：00000000000000號│
│    │            │        │人借款，詐騙被害│戶名：鄔忠福          │
│    │            │        │人金錢。        │                      │
├──┼──────┼────┼────────┼───────────┤
│9   │乙○○、    │18,000元│犯罪集團成員以電│華南銀行泰山分行      │
│    │95年3月21日 │        │話向被害人佯稱其│帳號：000000000000號  │
│    │            │        │子有傷害糾紛須以│戶名：李淑嬿          │
│    │            │        │金錢解決，詐騙被│                      │
│    │            │        │害人金錢。      │                      │
├──┼──────┼────┼────────┼───────────┤
│10  │ｑ○○、    │50,000元│犯罪集團成員以電│合作金庫銀行中壢分行  │
│    │95年3月16日 │        │話向被害人佯稱友│帳號：0000000000000號 │
│    │            │        │人借款，詐騙被害│戶名：潘婉婷          │
│    │            │        │人金錢。        │                      │
├──┼──────┼────┼────────┼───────────┤
│11  │ｙ○○、    │30,000元│犯罪集團成員以電│臺北富邦銀行木柵分行  │
│    │95年3月15日 │104,000 │話向被害人佯稱辦│帳號：000000000000號  │
│    │至同年月18日│元      │理整合負債，須先│戶名：李承儒          │
│    │            │        │繳納費用，詐騙被│--------------------- │
│    │            │        │害人金錢。      │臺北縣新莊郵局        │
│    │            │        │                │帳號：00000000000000號│
│    │            │        │                │戶名：周楠強          │
├──┼──────┼────┼────────┼───────────┤
│12  │戊○○、    │150,000 │犯罪集團成員以電│臺北富邦銀行新莊分行  │
│    │95年3月18日 │元      │話向被害人佯稱友│帳號：000000000000號  │
│    │至同年月24日│140,000 │人借款，詐騙被害│戶名：周楠強          │
│    │            │元      │人金錢。        │----------------------│
│    │            │        │                │基隆愛三路郵局        │
│    │            │        │                │帳號：00000000000000號│
│    │            │        │                │戶名：林高玉美        │
├──┼──────┼────┼────────┼───────────┤
│13  │ｕ○○、    │25,000元│犯罪集團成員以電│上海商業銀行蘆洲分行  │
│    │95年3月22日 │        │話向被害人佯稱友│帳號：00000000000000號│
│    │            │        │人借款，詐騙被害│戶名：鄭元淵          │
│    │            │        │人金錢。        │                      │
├──┼──────┼────┼────────┼───────────┤
│14  │辛○○、    │500,000 │犯罪集團成員以電│第一商業銀行七賢分行  │
│    │95年3月24日 │元      │話向被害人佯稱友│帳號：00000000000號   │
│    │            │        │人借款，詐騙被害│戶名：張世弦          │
│    │            │        │人金錢。        │                      │
├──┼──────┼────┼────────┼───────────┤
│15  │ｃ○○、    │100,000 │犯罪集團成員以電│玉山銀行雙和分行      │
│    │95年3月21日 │元      │話向被害人佯稱其│帳號：0000000000000號 │
│    │上午        │        │女婿遭人綁架須以│戶名：李平陽          │
│    │            │        │金錢解決，詐騙被│                      │
│    │            │        │害人金錢。      │                      │
├──┼──────┼────┼────────┼───────────┤
│16  │宇○○、    │20,000元│犯罪集團成員以電│合作金庫銀行北三重分行│
│    │95年3月8日  │        │話向被害人佯稱友│帳號：0000000000000號 │
│    │            │        │人急須借款，詐騙│戶名：黃誠得          │
│    │            │        │被害人金錢。    │                      │
├──┼──────┼────┼────────┼───────────┤
│17  │卯○○、    │30,000元│犯罪集團成員以電│臺北西松郵局          │
│    │95年3月7日  │        │話向被害人佯稱友│帳號：00000000000000號│
│    │            │        │人急須借款，詐騙│戶名：陳雁伶          │
│    │            │        │被害人金錢。    │                      │
├──┼──────┼────┼────────┼───────────┤
│18  │ｚ○○○、  │280,000 │犯罪集團成員以電│臺北縣三重中正路郵局  │
│    │95年3月10日 │元      │話向被害人佯稱其│帳號：00000000000000號│
│    │            │        │女遭人綁架須以金│戶名：廖俊發          │
│    │            │        │錢解決，否則即傷│                      │
│    │            │        │害之，詐騙被害人│                      │
│    │            │        │金錢。          │                      │
├──┼──────┼────┼────────┼───────────┤
│19  │癸○○、    │184,000 │犯罪集團成員以電│高雄大昌郵局          │
│    │95年2月27日 │元      │話向被害人佯稱辦│帳號：00000000000000號│
│    │至同年3月3日│        │理信用貸款，詐騙│戶名：馬財生          │
│    │            │        │被害人金錢。    │                      │
├──┼──────┼────┼────────┼───────────┤
│20  │ｍ○○、    │21,800元│犯罪集團成員以電│臺北縣汐止南昌郵局    │
│    │94年12月中旬│        │話向被害人佯稱代│帳號：0000000000000000│
│    │至95年1月6日│        │辦貸款，須先繳納│號                    │
│    │            │        │費用，詐騙被害人│戶名：呂明庭          │
│    │            │        │金錢。          │                      │
├──┼──────┼────┼────────┼───────────┤
│21  │黃○○、    │300,000 │犯罪集團成員以電│華南銀行樟樹灣分行    │
│    │95年3月2日  │元      │話向被害人佯稱友│帳號：000000000000號  │
│    │            │        │人急須借款，詐騙│戶名：張恩蒼          │
│    │            │        │被害人金錢。    │                      │
├──┼──────┼────┼────────┼───────────┤
│22  │甲戊○、    │400,000 │犯罪集團成員以電│華南銀行樟樹灣分行    │
│    │95年3月3日  │元      │話向被害人佯稱友│帳號：000000000000號  │
│    │            │        │人急須借款，詐騙│戶名：張恩蒼          │
│    │            │        │被害人金錢。    │                      │
├──┼──────┼────┼────────┼───────────┤
│23  │甲壬○、    │15,000元│犯罪集團成員以電│合作金庫銀行五股分行  │
│    │95年3月7日  │        │話向被害人佯稱友│帳號：0000000000000號 │
│    │            │        │人急須借款，詐騙│戶名：廖俊發          │
│    │            │        │被害人金錢。    │                      │
├──┼──────┼────┼────────┼───────────┤
│24  │子○○、    │10,000元│犯罪集團成員以電│臺北富邦銀行三重分行  │
│    │95年3月初   │        │話向被害人佯稱色│帳號：000000000000號  │
│    │            │        │情交易及如不匯款│戶名：廖俊發          │
│    │            │        │將傷害其家人，詐│                      │
│    │            │        │騙被害人金錢。  │                      │
├──┼──────┼────┼────────┼───────────┤
│25  │己○○、    │170,000 │犯罪集團成員以電│臺北西松郵局          │
│    │95年3月2日至│元      │話向被害人佯稱友│帳號：00000000000000號│
│    │同年月5日   │100,000 │人急須借款，詐騙│戶名：陳雁伶          │
│    │            │元      │被害人金錢。    │----------------------│
│    │            │30,000元│                │臺北縣三重中山路郵局  │
│    │            │        │                │帳號：00000000000000號│
│    │            │        │                │戶名：林德順          │
│    │            │        │                │----------------------│
│    │            │        │                │安泰銀行土城分行      │
│    │            │        │                │帳號：0000000000000號 │
│    │            │        │                │戶名：略              │
├──┼──────┼────┼────────┼───────────┤
│26  │Ｃ○○、    │30,000元│犯罪集團成員以電│臺北富邦銀行五股分行  │
│    │95年3月14日 │        │話向被害人佯稱友│帳號：000000000000號  │
│    │            │        │人急須借款，詐騙│戶名：李財利          │
│    │            │        │被害人金錢。    │                      │
├──┼──────┼────┼────────┼───────────┤
│27  │亥○○、    │30,000元│犯罪集團成員以電│臺北富邦銀行五股分行  │
│    │95年3月9日至│        │話向被害人佯稱友│帳號：000000000000號  │
│    │同年月15日  │        │人急須借款，詐騙│戶名：李財利          │
│    │            │        │被害人金錢。    │                      │
├──┼──────┼────┼────────┼───────────┤
│28  │壬○○、    │16,000元│犯罪集團成員以電│臺北富邦銀行五股分行  │
│    │95年3月14日 │        │話向被害人佯稱友│帳號：000000000000號  │
│    │            │        │人借款，詐騙被害│戶名：李財利          │
│    │            │        │人金錢。        │                      │
├──┼──────┼────┼────────┼───────────┤
│29  │Ｆ○○、    │147,000 │犯罪集團成員以電│安泰銀行新莊分行      │
│    │95年3月28日 │元      │話向被害人佯稱友│帳號：00000000000000號│
│    │            │        │人借款，詐騙被害│戶名：王盈棟          │
│    │            │        │人金錢。        │                      │
├──┼──────┼────┼────────┼───────────┤
│30  │Ｇ○○、    │62,500元│犯罪集團成員以電│臺中逢甲郵局          │
│    │94年12月13日│230,000 │話向被害人佯稱中│帳號：00000000000000號│
│    │至95年4月間 │元      │獎，須先繳納費用│戶名：于漢萍          │
│    │            │408,000 │，詐騙被害人金錢│----------------------│
│    │            │元      │。              │臺中北屯郵局          │
│    │            │366,000 │                │帳號：00000000000000號│
│    │            │元      │                │戶名：張志傑          │
│    │            │        │                │----------------------│
│    │            │        │                │臺中民權路郵局        │
│    │            │        │                │帳號：00000000000000號│
│    │            │        │                │戶名：廖進福          │
│    │            │        │                │----------------------│
│    │            │        │                │三重五常郵局          │
│    │            │        │                │帳號：00000000000000號│
│    │            │        │                │戶名：陳韋均          │
├──┼──────┼────┼────────┼───────────┤
│31  │Ｋ○○、    │30,000元│犯罪集團成員以電│臺灣企銀內壢分行      │
│    │95年2月27日 │        │話向被害人佯稱友│帳號：00000000000號   │
│    │            │        │人借款，詐騙被害│戶名：王尊良          │
│    │            │        │人金錢。        │                      │
├──┼──────┼────┼────────┼───────────┤
│32  │甲乙○、    │30,000元│犯罪集團成員以電│臺灣企銀內壢分行      │
│    │95年3月1日  │        │話向被害人佯稱友│帳號：00000000000號   │
│    │            │        │人借款，詐騙被害│戶名：王尊良          │
│    │            │        │人金錢。        │                      │
├──┼──────┼────┼────────┼───────────┤
│33  │ｈ○○、    │60,000元│犯罪集團成員以電│臺灣企銀內壢分行      │
│    │95年2月28日 │        │話向被害人佯稱友│帳號：00000000000號   │
│    │            │        │人借款，詐騙被害│戶名：王尊良          │
│    │            │        │人金錢。        │                      │
├──┼──────┼────┼────────┼───────────┤
│34  │宙○○、    │30,000元│犯罪集團成員以電│臺灣企銀內壢分行      │
│    │95年2月21日 │        │話向被害人佯稱親│帳號：00000000000號   │
│    │            │        │友借款，詐騙被害│戶名：王尊良          │
│    │            │        │人金錢。        │                      │
├──┼──────┼────┼────────┼───────────┤
│35  │Ｕ○○、    │25,000元│犯罪集團成員以電│臺北縣瑞芳郵局        │
│    │95年4月10日 │30,000元│話向被害人恐嚇匯│帳號：00000000000000號│
│    │至同年月12日│        │款，詐騙被害人金│戶名：黃志忠          │
│    │            │        │錢。            │----------------------│
│    │            │        │                │桃園中路郵局          │
│    │            │        │                │帳號：00000000000000號│
│    │            │        │                │戶名：陳詠忠          │
├──┼──────┼────┼────────┼───────────┤
│36  │天○○、    │30,000元│犯罪集團成員以電│安泰銀行土城分行      │
│    │95年2月27日 │        │話向被害人佯稱友│帳號：00000000000000號│
│    │            │        │人借款，詐騙被害│戶名：吳秀鳳          │
│    │            │        │人金錢。        │                      │
├──┼──────┼────┼────────┼───────────┤
│37  │辰○○、    │30,000元│犯罪集團成員以電│遠東銀行              │
│    │95年2月23日 │        │話向被害人佯稱友│帳號：00000000000000號│
│    │            │        │人借款，詐騙被害│戶名：呂思芸          │
│    │            │        │人金錢。        │                      │
├──┼──────┼────┼────────┼───────────┤
│38  │Ｐ○○、    │90,000元│犯罪集團成員以電│三重中山路郵局        │
│    │95年3月3日  │        │話向被害人佯稱友│帳號：00000000000000號│
│    │            │        │人借款，詐騙被害│戶名：林德順          │
│    │            │        │人金錢。        │                      │
├──┼──────┼────┼────────┼───────────┤
│39  │Ｈ○○、    │50,000元│犯罪集團成員以電│桃園中路郵局          │
│    │95年4月12日 │        │話向被害人佯稱友│帳號：00000000000000號│
│    │            │        │人借款，詐騙被害│戶名：黃志忠          │
│    │            │        │人金錢。        │                      │
├──┼──────┼────┼────────┼───────────┤
│40  │ｒ○○、    │20,000元│犯罪集團成員以電│桃園中路郵局          │
│    │95年4月12日 │        │話向被害人佯稱友│帳號：00000000000000號│
│    │            │        │人借款，詐騙被害│戶名：黃志忠          │
│    │            │        │人金錢。        │                      │
├──┼──────┼────┼────────┼───────────┤
│41  │ｆ○○、    │60,000元│犯罪集團成員以電│臺中民權路郵局        │
│    │95年4月6日  │        │話向被害人佯稱中│帳號：00000000000000號│
│    │            │        │獎，須先付稅金，│戶名：廖進福          │
│    │            │        │詐騙被害人金錢。│                      │
├──┼──────┼────┼────────┼───────────┤
│42  │Ｙ○○、    │15,000元│犯罪集團成員以電│平鎮金陵郵局          │
│    │95年3月20日 │        │話向被害人佯稱要│帳號：00000000000000號│
│    │            │        │求匯款，則傷害之│戶名：林春宏          │
│    │            │        │，詐騙被害人金錢│                      │
│    │            │        │。              │                      │
├──┼──────┼────┼────────┼───────────┤
│43  │甲庚○、    │20,000元│犯罪集團成員以電│臺南縣新營中山路郵局  │
│    │95年3月22日 │        │話向被害人佯稱其│帳號：00000000000000號│
│    │            │        │女欠款，須代為還│戶名：曾皇鈞          │
│    │            │        │款，否則傷害其女│                      │
│    │            │        │，詐騙被害人金錢│                      │
│    │            │        │。              │                      │
├──┼──────┼────┼────────┼───────────┤
│44  │甲己○、    │80,000元│犯罪集團成員以電│寶華銀行汐止分行      │
│    │95年3月8日  │        │話向被害人佯稱友│帳號：0000000000000000│
│    │            │        │人借款，詐騙被害│      號              │
│    │            │        │人金錢。        │戶名：張恩蒼          │
├──┼──────┼────┼────────┼───────────┤
│45  │Ｂ○○○、  │70,000元│犯罪集團成員以電│臺南大光郵局          │
│    │95年3月中下 │200,000 │話向被害人佯稱販│帳號：00000000000000號│
│    │旬          │元      │賣六合彩明牌，詐│戶名：董承德          │
│    │            │210,000 │騙被害人金錢。  │----------------------│
│    │            │元      │                │臺南海佃郵局          │
│    │            │        │                │帳號：00000000000000號│
│    │            │        │                │戶名：楊雪華          │
│    │            │        │                │----------------------│
│    │            │        │                │永和中山路郵局        │
│    │            │        │                │帳號：00000000000000號│
│    │            │        │                │戶名：李平陽          │
├──┼──────┼────┼────────┼───────────┤
│46  │ｅ○○、    │100,000 │犯罪集團成員以電│郵局                  │
│    │95年4月12日 │元      │話向被害人佯稱中│帳號：0000000000000號 │
│    │            │80,000元│獎，詐騙被害人金│戶名：陳志豪          │
│    │            │        │錢。            │----------------------│
│    │            │        │                │合作金庫銀行          │
│    │            │        │                │帳號：0000000000000號 │
│    │            │        │                │戶名：劉雅玲          │
├──┼──────┼────┼────────┼───────────┤
│47  │甲癸○、    │21,000元│犯罪集團成員以電│中國信託南崁分行      │
│    │95年4月10日 │        │腦網路及電話向被│帳號：000000000000號  │
│    │            │        │害人佯稱販售天幣│戶名：陳詠忠          │
│    │            │        │中獎，詐騙被害人│                      │
│    │            │        │金錢。          │                      │
├──┼──────┼────┼────────┼───────────┤
│48  │Ｅ○○、    │15,000元│犯罪集團成員以電│合作金庫銀行板橋分行  │
│    │95年3月16日 │        │話向被害人佯稱友│帳號：0000000000000號 │
│    │            │        │人借款，詐騙被害│戶名：官純敏          │
│    │            │        │人金錢。        │                      │
├──┼──────┼────┼────────┼───────────┤
│49  │ｘ○○、    │30,000元│犯罪集團成員以電│基隆愛三路郵局        │
│    │95年3月18日 │        │話向被害人佯稱友│帳號：00000000000000號│
│    │            │        │人借款，詐騙被害│戶名：林高玉美        │
│    │            │        │人金錢。        │                      │
├──┼──────┼────┼────────┼───────────┤
│50  │玄○○、    │50,000元│犯罪集團成員以電│新竹銀行蘆洲分行      │
│    │95年4月4日  │        │話向被害人佯稱友│帳號：00000000000號   │
│    │            │        │人借款，詐騙被害│戶名：張玉婷          │
│    │            │        │人金錢。        │                      │
├──┼──────┼────┼────────┼───────────┤
│51  │未○○、    │30,000元│犯罪集團成員以電│桃園鶯歌永昌郵局      │
│    │95年2月22日 │        │話向被害人佯稱友│帳號：00000000000000號│
│    │至同年月24日│        │人借款，詐騙被害│戶名：黃英凱          │
│    │            │        │人金錢。        │                      │
├──┼──────┼────┼────────┼───────────┤
│52  │地○○、    │30,000元│犯罪集團成員以電│臺中商銀松竹分行      │
│    │94年11月10日│        │話向被害人佯稱友│帳號：000000000000號  │
│    │            │        │人借款，詐騙被害│戶名：洪淑敏          │
│    │            │        │人金錢。        │                      │
├──┼──────┼────┼────────┼───────────┤
│53  │ｊ○○、    │20,000元│犯罪集團成員以電│臺北國際銀行五股分行  │
│    │95年3月24日 │        │話向被害人佯稱友│帳號：0000000000000號 │
│    │            │        │人借款，詐騙被害│戶名：張玉婷          │
│    │            │        │人金錢。        │                      │
├──┼──────┼────┼────────┼───────────┤
│54  │Ｑ○○、    │10,000元│犯罪集團成員以電│合作金庫銀行北台南分行│
│    │95年4月14日 │        │話向被害人佯稱友│帳號：0000000000000號 │
│    │至同年月15日│        │人借款，詐騙被害│戶名：林淑菁          │
│    │            │        │人金錢。        │                      │
├──┼──────┼────┼────────┼───────────┤
│55  │午○○、    │60,000元│犯罪集團成員以電│臺北富邦銀行大湳分行  │
│    │95年4月4日至│50,000元│話向被害人佯稱友│帳號：000000000000號  │
│    │同年月6日   │        │人借款，詐騙被害│戶名：陳正立          │
│    │            │        │人金錢。        │----------------------│
│    │            │        │                │國泰世華中壢分行      │
│    │            │        │                │帳號：000000000000號  │
│    │            │        │                │戶名：朱明霞          │
├──┼──────┼────┼────────┼───────────┤
│56  │寅○○、    │50,000元│犯罪集團成員以電│臺北富邦銀行大湳分行  │
│    │95年4月5日  │        │話向被害人佯稱友│帳號：000000000000號  │
│    │            │        │人借款，詐騙被害│戶名：陳正立          │
│    │            │        │人金錢。        │                      │
├──┼──────┼────┼────────┼───────────┤
│57  │ｖ○○、    │30,000元│犯罪集團成員以電│合作金庫銀行新店分行  │
│    │95年4月27日 │        │話向被害人佯稱友│帳號：0000000000000號 │
│    │            │        │人借款，詐騙被害│戶名：蔡國強          │
│    │            │        │人金錢。        │                      │
├──┼──────┼────┼────────┼───────────┤
│58  │Ｔ○○、    │20,000元│犯罪集團成員以電│合作金庫銀行新店分行  │
│    │95年4月26日 │        │話向被害人佯稱友│帳號：0000000000000號 │
│    │            │        │人借款，詐騙被害│戶名：蔡國強          │
│    │            │        │人金錢。        │                      │
├──┼──────┼────┼────────┼───────────┤
│59  │戌○○、    │50,000元│犯罪集團成員以電│第一銀行泰山分行      │
│    │95年5月18日 │230,000 │話向被害人佯稱友│帳號：00000000000號   │
│    │、19日      │元      │人借款，詐騙被害│戶名：陳翊峰          │
│    │            │150,000 │人金錢。        │----------------------│
│    │            │元      │                │台中中小企銀嘉義分行  │
│    │            │130,000 │                │帳號：00000000000號   │
│    │            │元      │                │戶名：黃秀蘭          │
│    │            │        │                │----------------------│
│    │            │        │                │基隆和平島郵局        │
│    │            │        │                │帳號：00000000000000號│
│    │            │        │                │戶名：陳建宏          │
│    │            │        │                │----------------------│
│    │            │        │                │永和福和郵局          │
│    │            │        │                │帳號：00000000000000號│
│    │            │        │                │戶名：陳雙和          │
├──┼──────┼────┼────────┼───────────┤
│60  │Ｎ○○、    │30,000元│犯罪集團成員以電│基隆和平島郵局        │
│    │95年5月20日 │        │話向被害人佯稱友│帳號：00000000000000號│
│    │            │        │人借款，詐騙被害│戶名：陳建宏          │
│    │            │        │人金錢。        │                      │
├──┼──────┼────┼────────┼───────────┤
│61  │陳玉芳、    │16,000元│犯罪集團成員以電│永和福和郵局          │
│    │95年5月24日 │        │話向被害人佯稱友│帳號：00000000000000號│
│    │            │        │人借款，詐騙被害│戶名：陳雙和          │
│    │            │        │人金錢。        │                      │
├──┼──────┼────┼────────┼───────────┤
│62  │ｔ○○、    │20,000元│犯罪集團成員以電│新竹國際商銀楊梅分行  │
│    │95年5月19日 │        │話向被害人佯稱友│帳號：00000000000號   │
│    │            │        │人借款，詐騙被害│戶名：詹璟樺          │
│    │            │        │人金錢。        │                      │
├──┼──────┼────┼────────┼───────────┤
│63  │酉○○、    │30,000元│犯罪集團成員以電│新竹國際商銀楊梅分行  │
│    │95年5月22日 │        │話向被害人佯稱友│帳號：00000000000號   │
│    │            │        │人借款，詐騙被害│戶名：詹璟樺          │
│    │            │        │人金錢。        │                      │
├──┼──────┼────┼────────┼───────────┤
│64  │甲辛○、    │160,000 │犯罪集團成員以電│臺北光復郵局          │
│    │95年4月19日 │元      │話向被害人佯稱友│帳號：00000000000000號│
│    │            │        │人借款，詐騙被害│戶名：俞端誠          │
│    │            │        │人金錢。        │                      │
├──┼──────┼────┼────────┼───────────┤
│65  │ｋ○○、    │7,000元 │犯罪集團成員以電│臺北光復郵局          │
│    │95年4月22日 │        │話向被害人佯稱友│帳號：00000000000000號│
│    │            │        │人借款，詐騙被害│戶名：俞端誠          │
│    │            │        │人金錢。        │                      │
├──┼──────┼────┼────────┼───────────┤
│66  │Ｏ○○、    │25,000元│犯罪集團成員以電│臺北縣汐止南昌郵局    │
│    │95年5月27日 │        │話向被害人佯稱友│帳號：00000000000000號│
│    │            │        │人借款，詐騙被害│戶名：李洛洋          │
│    │            │        │人金錢。        │                      │
├──┼──────┼────┼────────┼───────────┤
│67  │ｐ○○、    │20,000元│犯罪集團成員以電│新竹湖口郵局          │
│    │95年5月26日 │        │話向被害人佯稱友│帳號：0000000000000號 │
│    │            │        │人借款，詐騙被害│戶名：張忠蕙          │
│    │            │        │人金錢。        │                      │
├──┼──────┼────┼────────┼───────────┤
│68  │甲丁○、    │20,000元│犯罪集團成員以電│雲林古坑郵局          │
│    │95年5月3日  │        │話向被害人佯稱友│帳號：00000000000000號│
│    │            │        │人借款，詐騙被害│戶名：鐘源滄          │
│    │            │        │人金錢。        │                      │
├──┼──────┼────┼────────┼───────────┤
│69  │ｏ○○、    │15,000元│犯罪集團成員以電│合作金庫銀行民權分行  │
│    │95年5月29日 │        │話向被害人佯稱友│帳號：000000000000號  │
│    │            │        │人借款，詐騙被害│戶名：潘志忠          │
│    │            │        │人金錢。        │                      │
├──┼──────┼────┼────────┼───────────┤
│70  │Ｘ○○、    │30,000元│犯罪集團成員以電│合作金庫銀行民權分行  │
│    │95年5月26日 │        │話向被害人佯稱友│帳號：000000000000號  │
│    │            │        │人借款，詐騙被害│戶名：潘志忠          │
│    │            │        │人金錢。        │                      │
├──┼──────┼────┼────────┼───────────┤
│71  │ｇ○○、    │30,000元│犯罪集團成員以電│合作金庫銀行新店分行  │
│    │95年4月25日 │50,000元│話向被害人佯稱友│帳號：000000000000號  │
│    │、26日      │        │人借款，詐騙被害│戶名：蔡國強          │
│    │            │        │人金錢。        │----------------------│
│    │            │        │                │台北富邦銀行北投分行  │
│    │            │        │                │帳號：000000000000號  │
│    │            │        │                │戶名：陳建哲          │
├──┼──────┼────┼────────┼───────────┤
│72  │丁○○、    │1,100,00│犯罪集團成員以電│臺北縣板橋海山郵局    │
│    │95年6月7日  │0元     │話向被害人佯稱帳│帳號：00000000000000號│
│    │            │        │單未繳，須匯出金│戶名：張家媛          │
│    │            │        │錢，詐騙被害人金│                      │
│    │            │        │錢。            │                      │
├──┼──────┼────┼────────┼───────────┤
│73  │ｉ○○、    │563,000 │犯罪集團成員以電│高雄德智郵局          │
│    │95年3月15日 │元      │話向被害人佯稱卡│帳號：00000000000000號│
│    │            │        │費未繳，詐騙被害│戶名：蘇映綺          │
│    │            │        │人金錢。        │                      │
│    │            │        │                │                      │
├──┼──────┼────┼────────┼───────────┤
│74  │丑○○、    │27,000元│犯罪集團成員以電│臺北北門郵局          │
│    │95年4月21日 │        │話向被害人佯稱辦│帳號：00000000000000號│
│    │至同年月24日│        │理信用貸款，須先│戶名：陳信學          │
│    │            │        │繳納費用，詐騙被│                      │
│    │            │        │害人金錢。      │                      │
├──┼──────┼────┼────────┼───────────┤
│75  │甲○○、    │170,000 │犯罪集團成員以電│臺北光復郵局          │
│    │95年6月5日  │元      │話向被害人佯稱話│帳號：00000000000000號│
│    │            │        │費未繳，並為調查│戶名：何灝華          │
│    │            │        │，須先轉出金錢，│                      │
│    │            │        │詐騙被害人金錢。│                      │
├──┼──────┼────┼────────┼───────────┤
│76  │郭妹妤、    │20,000元│犯罪集團成員以電│郵局                  │
│    │95年4月28日 │        │話向被害人佯稱友│帳號：00000000000000號│
│    │            │        │人借款，詐騙被害│戶名：戴良哲          │
│    │            │        │人金錢。        │                      │
├──┼──────┼────┼────────┼───────────┤
│77  │Ａ○○、    │80,000元│犯罪集團成員以電│合作金庫永安分行      │
│    │95年4月3日  │        │話向被害人佯稱中│帳號：0000000000000號 │
│    │            │        │獎，詐騙被害人金│戶名：劉雅玲          │
│    │            │        │錢。            │                      │
├──┼──────┼────┼────────┼───────────┤
│78  │Ｗ○○、    │30,000元│犯罪集團成員以電│臺灣企銀吉林分行      │
│    │95年2月8日  │        │話向被害人佯稱友│帳號：00000000000號   │
│    │            │        │人借款，詐騙被害│戶名：陳雁伶          │
│    │            │        │人金錢。        │                      │
├──┼──────┼────┼────────┼───────────┤
│79  │Ｖ○○、    │1元     │犯罪集團成員以電│第一銀行五股工業分行  │
│    │95年5月5日  │        │話向被害人佯稱友│帳號：00000000000號   │
│    │            │        │人借款，詐騙被害│戶名：呂貴芳          │
│    │            │        │人金錢。        │                      │
├──┼──────┼────┼────────┼───────────┤
│80  │ｎ○○、    │100,000 │犯罪集團成員以電│第一銀行五股工業分行  │
│    │95年5月3日至│元      │話向被害人佯稱友│帳號：00000000000號   │
│    │同年月5日   │        │人借款，詐騙被害│戶名：呂貴芳          │
│    │            │        │人金錢。        │                      │
├──┼──────┼────┼────────┼───────────┤
│81  │Ｄ○○、    │30,000元│犯罪集團成員以電│第一銀行泰山分行      │
│    │95年5月19日 │        │話向被害人佯稱親│帳號：00000000000號   │
│    │            │        │友借款，詐騙被害│戶名：陳翊峰          │
│    │            │        │人金錢。        │                      │
├──┼──────┼────┼────────┼───────────┤
│82  │Ｒ○○、    │50,000元│犯罪集團成員以電│聯邦銀行新莊分行      │
│    │95年5月5日  │        │話向被害人佯稱其│帳號：000000000000號  │
│    │            │        │孫女需用金錢，詐│戶名：呂貴芳          │
│    │            │        │騙被害人金錢。  │                      │
├──┼──────┼────┼────────┼───────────┤
│83  │ａ○○、    │21,000元│犯罪集團成員以電│日盛銀行新莊分行      │
│    │95年4月3日  │        │話向被害人佯稱其│帳號：00000000000000號│
│    │            │        │子欠錢須以金錢解│戶名：林佳憲          │
│    │            │        │決求救，詐騙被害│                      │
│    │            │        │人金錢。        │                      │
└──┴──────┴────┴────────┴───────────┘
附表二：被告Ｉ○○所有共同供本件犯罪所用或犯罪預備之物
┌──┬────────────────────────┬───────┐
│編號│扣押物品名稱                                    │數量          │
├──┼────────────────────────┼───────┤
│1   │手機（NOKIA、含SIM卡0000000000、含SIM卡000000000│3支           │
│    │4、含SIM卡0000000000）                          │              │
├──┼────────────────────────┼───────┤
│2   │SIM卡                                           │2張           │
├──┼────────────────────────┼───────┤
│3   │現金新臺幣20萬元（供犯罪預備之物）              │              │
└──┴────────────────────────┴───────┘
附表三：被告Ｍ○○所有共同供本件犯罪所用或犯罪預備之物
┌──┬────────────────────────┬───────┐
│編號│扣押物品名稱                                    │數量          │
├──┼────────────────────────┼───────┤
│    │手機（NOKIA、含SIM卡0000000000）                │1支           │
└──┴────────────────────────┴───────┘
附表四：被告Ｌ○○所有共同供本件犯罪所用或犯罪預備之物
┌──┬────────────────────────┬───────┐
│編號│扣押物品名稱                                    │數量          │
├──┼────────────────────────┼───────┤
│1   │第一商業銀行存摺（戶名：林佳新）                │1本           │
├──┼────────────────────────┼───────┤
│2   │林佳新身分證影本                                │2張           │
├──┼────────────────────────┼───────┤
│3   │林佳新印章                                      │1枚           │
├──┼────────────────────────┼───────┤
│4   │臺新銀行金融卡                                  │1張           │
├──┼────────────────────────┼───────┤
│5   │寄貨存根                                        │25張          │
├──┼────────────────────────┼───────┤
│6   │便條紙                                          │1張           │
└──┴────────────────────────┴───────┘
附表五：被告ｗ○○所有共同供本件犯罪所用、犯罪預備或因本
        件犯罪所得之物
┌──┬────────────────────────┬───────┐
│編號│扣押物品名稱                                    │數量          │
├──┼────────────────────────┼───────┤
│1   │手機（NOKIA、含SIM卡0000000000）                │1支           │
├──┼────────────────────────┼───────┤
│2   │SIM卡（威寶、和信、臺灣大哥大、遠傳）           │4張           │
├──┼────────────────────────┼───────┤
│3   │人頭金融存摺                                    │10本          │
├──┼────────────────────────┼───────┤
│4   │人頭金融卡                                      │10張          │
├──┼────────────────────────┼───────┤
│5   │帳冊                                            │1本           │
├──┼────────────────────────┼───────┤
│6   │身分證影本                                      │12張          │
├──┼────────────────────────┼───────┤
│7   │人頭印章                                        │10枚          │
├──┼────────────────────────┼───────┤
│8   │現金新臺幣98,500元（犯罪所得）                  │              │
└──┴────────────────────────┴───────┘
附表六：被告ｓ○○所有共同供本件犯罪所用或因本件犯罪所得
        之物
┌──┬────────────────────────┬───────┐
│編號│扣押物品名稱                                    │數量          │
├──┼────────────────────────┼───────┤
│1   │Anycall手機                                     │1支           │
├──┼────────────────────────┼───────┤
│2   │手機（Sony Ericsson、含SIM卡0000000000）        │1支           │
├──┼────────────────────────┼───────┤
│3   │現金新臺幣4,900元（犯罪所得）                   │              │
└──┴────────────────────────┴───────┘
附表六之一：被告甲丙○所有共同供本件犯罪所用之物
┌──┬────────────────────────┬───────┐
│編號│扣押物品名稱                                    │數量          │
├──┼────────────────────────┼───────┤
│1   │手機（含SIM卡0000000000）                       │1支           │
├──┼────────────────────────┼───────┤
│2   │手機（含SIM卡0000000000）                       │1支           │
└──┴────────────────────────┴───────┘
附表六之二：被告ｌ○○所有共同供本件犯罪所用或犯罪預備之
            物
┌──┬────────────────────────┬───────┐
│編號│扣押物品名稱                                    │數量          │
├──┼────────────────────────┼───────┤
│1   │人頭帳戶存摺（郵局2本、臺北富邦銀行1本、臺新銀行│5本           │
│    │1本、合作金庫銀行1本）                          │              │
├──┼────────────────────────┼───────┤
│2   │NOKIA手機（含SIM卡0000000000）                  │2支           │
├──┼────────────────────────┼───────┤
│3   │提款卡（帳號：00000000000000）                  │1張           │
└──┴────────────────────────┴───────┘
附表六之三：被告Ｚ○○所有供本件犯罪所用之物
┌──┬────────────────────────┬───────┐
│編號│扣押物品名稱                                    │數量          │
├──┼────────────────────────┼───────┤
│    │Amoi手機（含SIM卡0000000000）                   │1支           │
└──┴────────────────────────┴───────┘
附表七：
┌───────────────────────────────────┐
│如附表二、三、四、五、六、六之一、六之二及六之三所示之物品            │
└───────────────────────────────────┘

司法院資訊處製作；財團法人民間司法改革基金會備份。
